---
title: "mtcars"
author: "Alejandra"
date: "23/12/2024"
output: 
  html_document:
    toc: TRUE
    toc_depth: 1
    number_sections: TRUE
    toc_float: TRUE
    theme: journal
    css: customizacion.css
---

```{r setup, include=FALSE}
knitr::opts_chunk$set(message = FALSE)
library(dplyr)
library(tidyr)
library(lubridate)
library(readr)
library(DT)
library(kableExtra)
library(DT)
library(tidyr)
library(ggplot2)

data(mtcars)
```

## Introducción

Este informe tiene como objetivo:
* realizar un análisis exploratorio del conjunto de datos **mtcars**.  
* identificar tendencias clave y evaluar la relación entre diferentes variables.

## Carga y Preparación de Datos

Este dataset contiene información sobre diferentes atributos de automóviles.

```{r import_data}
data(mtcars)
datos <- mtcars %>% as_tibble()
kable(head(datos), caption = "Primeras Filas del Dataset")
```

## Análisis de Datos

### Resumen Estadístico
Para entender las características principales de las variables.

```{r summary_data}
kable(summary(datos), caption = "Resumen Estadístico del Dataset")
```

### Tabla Interactiva
Para explorar los datos de manera dinámica.

```{r interactive_table}
datatable(datos, caption = "Tabla Interactiva del Dataset")
```

### Visualización de Datos
#### Gráfico de Dispersión
Para analizar la relación entre el peso (`wt`) y el consumo de combustible (`mpg`).

```{r scatter_plot}
ggplot(datos, aes(x = wt, y = mpg)) +
  geom_point(color = "blue", size = 3) +
  labs(
    title = "Relación entre Peso y Consumo de Combustible",
    x = "Peso (1000 lbs)",
    y = "Millas por Galón (mpg)"
  ) +
  theme_minimal()
```

#### Histograma
Histograma de la variable `hp` (caballos de fuerza) para analizar su distribución.

```{r histogram}
ggplot(datos, aes(x = hp)) +
  geom_histogram(binwidth = 20, fill = "darkgreen", color = "black") +
  labs(
    title = "Distribución de Caballos de Fuerza",
    x = "Caballos de Fuerza",
    y = "Frecuencia"
  ) +
  theme_minimal()
```

## Conclusiones

En este informe hemos explorado el dataset `mtcars`, identificando una relación inversa entre el peso del vehículo y el consumo de combustible y una distribución de caballos de fuerza con un rango amplio, pero concentrada en valores medios.

---
